

# FLORENT TANDJUNE TAMOYEM

Software-Entwickler

#### PERSÖNLICHE ANGABEN

#### Kontakt

Meisenweg 10, App 150 67663 Kaiserslautern, Germany tandjunetamoyem@gmail.com +49 1577 8272863

## Nationalität

Kamerunisch

#### Geburtsdatum und Ort

25/10/1995 Mbouda

# **PROFIL**

Ich bin ein erfahrener Frontend- und Backend-Entwickler, der Wissen in verschiedenen Bereichen der Softwareentwicklung gesammelt hat.

Durch Projekte habe ich gute Erfahrungen mit Sprachen wie Javascript (Typescript, Vue.js, react, Angular), php (Laravel), Python, Java (spring boot) gesammelt.

Was die Entwicklung von mobilen Anwendungen (Android/iOS) betrifft, habe ich Erfahrung mit Android Studio, Swift, Flutter, React Native und allem, was mit PWA (Progressive Web App) zu tun hat.

## BERUFSERFAHRUNG

#### Developer, SPIE RODIAS GmbH, Weinheim

FEBRUAR 2023 - JULI 2024

Meine Arbeit besteht hauptsächlich darin, neue Lösungen für Kundenprobleme zu entwickeln, neue Kundenanforderungen in bereits laufende Projekte zu implementieren, die Benutzeroberfläche von Anwendungen zu testen und Bugs zu beheben.

Verwendete Technologien: Kotlin, Java, Typscript, JEST, SQL, Docker, JSON, Ubuntu

## Developer, SalonDigital GbR, Grünstadt

FEBRUAR 2022 - JULI 2022

Meine Aufgabe bestand darin, die Website für die Verwaltung eines Kosmetiksalons zu entwerfen und zu entwickeln.

Verwendete Technologien: HTML, CSS, Javascript(Vue.js, Vuetify).

#### **AUSBILDUNG**

#### Master, RPTU Kaiserslautern

Oktober 2022 - DERZEITIG

Nach meinem erfolgreichen Bachelorabschluss entschied ich mich, meinen Master abzuschließen, den ich parallel an der RPTU in Kaiserslautern begonnen hatte.

#### Bachelor, RPTU Kaiserslautern

APRIL 2018 - Juli 2023

Nach dem Sprachkurs begann ich ein Informatikstudium an der RPTU Kaiserslautern, das ich mit dem Bachelor abschloss.

#### **DSH-Prüfung, TU Darmstadt**

FEBRUAR 2018 - MÄRZ 2018

Ich habe mich eine Woche lang auf die DSH-Prüfung vorbereitet, die von der TU Darmstadt angeboten wurd. Am Ende diese Woche habe ich die Prüfung abgelegt.

#### Deutschkurs, Goethe Institut, Yaoundé

**DEZEMBER 2015 - JULI 2017** 

Ich habe etwa eineinhalb Jahre lang Deutsch am Goethe-Institut in Kamerun gelernt. Dort habe ich ein c1-Zertifikat erhalten.

# Studium, Universität von Yaoundé 1, Ngoa- kélé

SEPTEMBER 2014 - DEZEMBER 2015

Nach meinem Abitur habe ich etwa drei Semester Biochemie studiert.

#### Gymnasium, Lycée de Nkozoa, Soa

**SEPTEMBER 2011 - JUNI 2014** 

Ich habe meine letzten drei Jahre des Gymnasiums an dieser Schule verbracht und dort meinen Abiturabschluss gemacht.

F#

LINKS

Kotlin

Portfolio GitHub LinkedIn

# **FÄHIGKEITEN**

Javascript	Linux
Python	Node.js
Java	HTML/CSS
SQL	Docker
Vue.js	Git
React	Multitasking-Fähigkeit
PHP	Schneller Lerner
TypeScript	Teamfähigkeit
	Kommunikationsfähigkeiten

	CE	ВΛ	CII		п
SPRACHEN	ЭΕ	TΚΑ	UΠ	171	v

Französisch Deutsch

Englisch

# PERSÖNLICHE PROJEKT

#### okike TV

**OKTOBER 2021** 

okikeTV ist ein Online-Fernsehsender, der eine große Auswahl an Fernsehsendungen, Filmen, Zeichentrickfilmen, Dokumentationen und vieles mehr auf Tausenden ans Internet verbundenen Geräten anbietet.

Verwendete Technologien: VueJS, Artefact, Strapi (Backend), NodeJS (Streaming und Echtzeit-Planung)

# **FREIWILLIGENARBEIT**

#### NASA Space Apps Challenge, Kaiserslautern

MÄRZ 2021 - OKTOBER 2021

Ich war Teil des Organisationsteams des Nasa Space Apps 2021 Challenge an meiner Universität (RPTU Kaiserslautern) und war für die Kommunikation zuständig.

#### JustCodeKL, Kaiserslautern

**NOVEMBER 2019 - DERZEITIG** 

JustCodeKL ist eine Studentengruppe der RPTU Kaiserslautern , die Studenten hilft, Berufserfahrung zu sammeln, während sie ihr Studium fortsetzen. Sie unterstützt Studenten bei der Jobsuche in IT-Unternehmen.

# **HOBBYS**

In meiner Freizeit höre ich gerne Musik und schaue mir Dokumentarfilme an. Und wenn das Wetter schön ist, gehe ich gerne spazieren, spiele Fußball oder gehe joggen.